【裁判字號】    97,家聲,132
【裁判日期】    971211
【裁判案由】    同意變賣遺產
【裁判全文】
臺灣嘉義地方法院民事裁定  97年度家聲字第132號
聲  請  人  行政院國軍退除役官兵輔導委員會嘉義榮民服務處
法定代理人  甲○○
上開聲請人聲請准予變賣被繼承人李泰定之遺產事件，本院裁定
如下：
    主      文
被繼承人李泰定 (民國○○年○月○日生，身分證統一編號：
Ｚ000000000號，民國84年4月30日死亡)所遺坐落（重測後）台中
縣太平市○○○段0000-0000地號土地，面積85.33平方公尺、權
利範圍全部，及坐落（重測後）台中縣太平市○○○段
00000-000建號，門牌號碼台中縣太平市○○路中南東巷48弄16
號之房屋，總面積73.20平方公尺，權利範圍全部，准予變賣。
聲請程序費用由被繼承人李泰定遺產負擔。
    理      由
一、按被繼承人在台灣地區之遺產，由大陸地區人民依法繼承者
    ，其所得財產總額，每人不得逾新臺幣二百萬元；第一項遺
    產中，有以不動產為標的者，應將大陸地區繼承人之繼承權
    利折算為價額，臺灣地區與大陸地區人民關係條例第67條第
    1 項前段及第4 項前段定有明文。次按亡故退除役官兵遺產
    ，除設籍於行政院國軍退除役官兵輔導委員會（以下簡稱輔
    導會）所屬安養機構者，由該安養機構為遺產管理人外；餘
    由設籍地輔導會所屬之退除役官兵服務機構為遺產管理人；
    遺產管理人為清償債權、交付遺贈物或移交遺產給大陸地區
    繼承人，有變賣遺產之必要者，應聲請法院許可後辦理，退
    除役官兵死亡無人繼承遺產管理辦法第4 條、第8 條之1 亦
    有明文規定。
二、本件聲請意旨略以：聲請人為被繼承人李泰定之遺產管理人
    ，前曾聲請本院以85年度家催字第43號民事裁定准予公示催
    告該被繼承人大陸地區以外之繼承人、債權人及受遺贈人，
    於公示催告最後登載新聞紙之日起1年2月內，承認繼承、報
    明債權及願受遺贈與否之聲明，聲請人已將公告內容於民國
    85年12月21日刊載於青年日報第13版，上開公告期限已經屆
    滿。被繼承人李泰定在台為單身亡故榮民，且在台灣並無繼
    承人，而於大陸地區繼承人計有4人，尚遺留有不動產，故
    應將繼承人繼承之不動產以折算價額方式發還大陸繼承人，
    爰依臺灣地區與大陸地區人民關係條例第67條第1、4項規定
    ，聲請准予變賣被繼承人李泰定所遺上開不動產，將標售之
    價款依規定俾其大陸親屬繼承等語。
三、經查：聲請人主張之前開事實，業據提出除戶謄本、本院85
    年度家催字第43號民事裁定影本及確定證明書、土地及建築
    改良物所有權狀影本、土地及建物登記第一類謄本影本、地
    籍圖謄本、本院函、登報證明、親屬系統表、親屬關係公證
    書、委託書、公證書、財團法人海峽交流基金會證明等為證
    ，應堪信為真實。從而，聲請人依前揭規定，聲請准予變賣
    被繼承人李泰定所遺上開不動產，為有理由，應予准許。
四、爰依非訟事件法第21條第1項前段、第157條之規定，裁定如
    主文。
中    華    民    國    97    年    12    月    11    日
                  家事法庭法  官  涂裕洪
以上正本係照原本作成
如對本裁定抗告須於裁定送達後10日內向本院提出抗告狀
中    華    民    國    97    年    12    月    11    日
                          書記官  李靜華


司法院資訊處製作；財團法人民間司法改革基金會備份。
